臺灣桃園地方法院小額民事判決
111年度壢小字第1872號
原      告  尤科馭  

法定代理人  丁玉緣  
被      告  李進德  

訴訟代理人  蘇修平  
            陳啟文  
上列當事人間請求損害賠償(交通)事件，本院於民國111年11月2
9日言詞辯論終結，判決如下：
    主    文
一、被告應給付原告新臺幣壹萬玖仟肆佰貳拾元。
二、原告其餘之訴駁回。
三、訴訟費用新臺幣壹仟元由被告負擔。
四、本判決原告勝訴部分得假執行。
    理  由  要  領
一、本件除下列理由要領外，依民事訴訟法第436條之18第1項規
    定，僅記載主文，其餘省略。
二、按不法毀損他人之物者，被害人得請求賠償其物因毀損所減
    少之價額；負損害賠償責任者，除法律另有規定或契約另有
    訂定外，應回復他方損害發生前之原狀，前項情形，債權人
    得請求支付回復原狀所必要之費用，以代回復原狀，民法第
    196條、第213條第1項、第3項分別定有明文。又依民法第19
    6條請求賠償物被毀損所減少之價額，得以修復費用為估定
    之標準，但以必要者為限，例如：修理材料以新品換舊品，
    應予折舊，此有最高法院民國77年5月17日77年度第9次民事
    庭會議決議可資參照。故原告所得請求者既為回復原狀之必
    要費用，倘以維修費用為估定其回復原狀費用之標準，則修
    理材料以新品換舊品時，即應予折舊。
三、經查：
(一)原告主張其駕駛法定代理人丁玉緣所有之車牌號碼000號自
    用小客車（下稱系爭車輛）遭被告毀損，而支出維修費用為
    新臺幣（下同）2萬3200元，並自丁玉緣處受讓系爭車輛之
    損害賠償請求權等情，業據其提出交通事故當事人登記聯單
    、初步分析研判表、維修估價單、系爭車輛行照、債權讓與
    證明書為據（見本院卷第11至15頁），並經本院依職權調閱
    道路交通事故調查卷宗核閱無訛(見本院卷第16至27頁)。
(二)次查，系爭車輛為94年9月出廠使用，有系爭車輛行照在卷
    可稽（見本院卷第13頁），至111年3月3日事故受損時，已
    使用逾5年，零件已有折舊，然更新零件之折舊價差顯非必
    要，自應扣除。本院依行政院公布之固定資產耐用年數表及
    固定資產折舊率表，即系爭車輛之耐用年數為5年，依定率
    遞減法每年折舊千分之369，其最後1年之折舊額，加歷年折
    舊累積額，總和不得超過該資產成本原額之10分之9之計算
    方法。而依上開維修估價單所示，系爭車輛零件修理費用為
    4,200元，其折舊後為420元（計算式如附表），原告另支出
    工資及烤漆費用19,000元，是原告得請求被告賠償之修車零
    件、工資及烤漆，共計19,420元（計算式：420＋19,000＝19,
    420）。
(三)從而，原告依侵權行為及債權讓與之法律關係，請求被告給
    付19,420元，為有理由，應予准許；逾此範圍之請求，則屬
    無據，應予駁回。　　　　
中　　華　　民　　國　　111 　年　　12　　月　　14　　日
                  中壢簡易庭      法  官  張博鈞
以上為正本係照原本作成。
如不服本判決，應於送達後20日內，向本院提出上訴狀並表明上
訴理由，如於本判決宣示後送達前提起上訴者，應於判決送達後
20日內補提上訴理由書（須附繕本）。
如委任律師提起上訴者，應一併繳納上訴審裁判費。
中　　華　　民　　國　　111 　年　　12　　月　　14　　日
                                  書記官  張季容
附表：零件部分折舊（單位：新臺幣）　　　　
----- 折舊時間           金額 第1年折舊值        4,200×0.369=1,550 第1年折舊後價值    4,200-1,550=2,650 第2年折舊值        2,650×0.369=978 第2年折舊後價值    2,650-978=1,672 第3年折舊值        1,672×0.369=617 第3年折舊後價值    1,672-617=1,055 第4年折舊值        1,055×0.369=389 第4年折舊後價值    1,055-389=666 第5年折舊值        666×0.369=246 第5年折舊後價值    666-246=420 
附錄：
一、民事訴訟法第436條之24第2項：
    對於小額程序之第一審裁判上訴或抗告，非以其違背法令為
    理由，不得為之。
二、民事訴訟法第436條之25：
    上訴狀內應記載上訴理由，表明下列各款事項：
    （一）原判決所違背之法令及其具體內容。
    （二）依訴訟資料可認為原判決有違背法令之具體事實。
三、民事訴訟法第471 條第1 項：（依同法第436 條之32第2 項
    規定於小額事件之上訴程式準用之）上訴狀內未表明上訴理
    由者，上訴人應於提起上訴後20日內，提出理由書於原第二
    審法院；未提出者，毌庸命其補正，由原第二審法院以裁定
    駁回之。